# 请教陈版追加投资导致成本法转为权益法问题

提问人：lijinrong 时间：2010-09-03 19:47:40
如果原对某投资单位追加投资从原有15%股权增加到30%股权，准则要求追溯调整，但这个在所有者权益变动表里做为会计政策变更还是其他项反映呢？根据《会计政策、会计估计变更和差错更正》准则第五条 下列各项不属于会计政策变更： 　　（一）本期发生的交易或者事项与以前相比具有本质差别而采用新的会计政策。 　　（二）对初次发生的或不重要的交易或者事项采用新的会计政策。 追加投资本身应当属于本期发生的交易或者事项与以前相比具有本质差别而采用新的会计政策，不属于会计政策变更，应当做为其他项反映，我的理解是否正确呢？请陈版解答，谢谢

回答人：chenyiwei
回复 楼主 lijinrong 的帖子这既不是会计政策变更也不是前期差错更正，只能作为“其他调整”。 实际上此时的追溯调整也是中国特色，在IFRS下是不会对此类因为持股比例和影响力、控制力的实质性变化导致的核算方法变更进行追溯调整的。